

[ REPI REPALDI ]

Lebak, Banten, 42391 | +62 838-7445-8252 | repirepaldi12011999@gmail.com

Linkedin: https://www.linkedin.com/in/repi-repaldi-0bb109221/

GitHub: https://github.com/REPIREPALDI12

Portofolio: https://repirepaldi12.github.io/My-Portofolio/

# **Tentang Saya**

Saya Repi Repaldi, Sarjana Teknik Informatika dari Universitas Serang Raya dengan IPK 3,94 pada Tahun 2022. Saya senang bekerja dalam Tim, tetapi saya juga merasa nyaman bekerja atas Inisiatif saya sendiri. Saya suka belajar hal baru dan juga memiliki pengalaman kerja sebagai Asisten Laboratorium Teknologi di Kampus selama 1 tahun dan Pengalaman Magang sebagai Unity Programmer Intern di PT. Assemblr Teknologi Indonesia dengan bekerja menggunakan Software Unity untuk membuat Aplikasi Game Augmented Reality (AR) selama 6 bulan dan pengalaman Magang lainnya sebagai IT Support Specialist di Kantor BAPPEDA Kabupaten Serang dan Network Engineer di Banten Cyber untuk mengatasi troubleshooting pada jaringan. Saya sekarang memiliki minat untuk berkarir pada posisi di Bidang Teknologi dan Informasi terutama dalam Web Development and Mobile Development.

# Kemampuan & Kompetensi

- Microsoft Office
- Adobe Photoshop
- Android Studio
- Unity

- Database MySQL, Firebase
- Firamework Laravel, Codeigniter, Bootstrap, Tailwind
- Bahas Pemerogramman Java, Kotlin, PHP, C# HTML, **CSS**

# Pengalaman Kerja

### Magang PT. Assemblr Teknologi Indonesia (Bandung, Indonesia)

Unity programmer Intern (Agustus 2021 - Januari 2022)

Bertanggung jawab dalam menjalankan Software Unity dengan Bahasa Pemerograman C#, Java, Dan Python untuk membuat Aplikasi Game Augmented Reality (AR), Mockup Aplikasi, Testing Aplikasi Serta Merancang Database Menggunakan Firebase Dan Dokumentasi Aplikasi.

#### **UPT Laboratorium Komputer Universitas Serang Raya (Serang, Indonesia)**

Asisten Laboratorium Komputer (Maret 2020 - Febuari 2021)

Bertanggung jawab dalam pemeliharaan Laboratorium komputer dan jaringan sekaligus sebagai asisten dosen mata kuliah Pemrograman Web & Mobile serta Multimedia yang meliputi desain grafis, video editing, dan desain ui/ux.

## Magang Badan Perencanaan Pembangunan Daerah Kabupaten serang (Serang, Indonesia) IT Support Specialist (Febuari 2020 - Maret 2020)

Bertanggung Jawab Dalam Troubleshooting Software Serta Hardware Seperti Mengistal Aplikasi, Mengatasi Virus Dan Mengganti Perangkat Hardware komputer Pegawai di Kantor.

 Membuat Website Sistem Penerimaan Pegawai Honorer dan Membantu Membuat Laporan Rencana Kerja Menggunakan Aplikasi Renja, serta Surat Masuk Dan Surat Keluar Perusahaan.

## Magang Network Banten Cyber (Serang, Indonesia)

Network Engineer (Agustus 2019 - Januari 2020)

 Bertanggung Jawab Membuat Desain Jaringan Topologi, Memantau Penggunaan Jaringan, Membuat Perencanaan Dan Topologi Jaringan untuk Pemecahan Masalah Seperti Mengkonfigurasi Alamat IP, VLAN, Router dan Memaksimalkan Kinerja Jaringan Melalui Pemantauan dan Pemecahan Masalah yang berkelanjutan.

## Pendidikan

## **Universitas Serang Raya (2018-2022)**

S1 Teknik Informatika - IPK 3,94

- Menerima Beasiswa Peningkatan Prestasi Akademik (PPA) Selama 2 Tahun
- Aktif dalam Kegiatan Asisten Laboratorium Komputer Teknologi Informasi selama 1 Tahun
- Aktif Mengikuti Organisasi Himpunan Teknik Informatika (HIMATIF)
- Membantu Mengembangkan sebuah Kewirausahaan yang ada di Desa Waringin dengan mengadakan Seminar mengenai Kulit Melinjo Kepada Warga dengan menjadikan Kripik Yang bisa menjadi sebuah Ladang Bisnis bagi warga sekitar pada Program Kuliah Kerja Mahasiswa

## **SMAN 1 Malingping (2015-2018)**

Jurusan IPA

- Mengadakan kegiatan perlombaan class meeting antar angkatan dengan rekan OSIS
- Mengikuti Perlombaan Matematika Tingkat Kabupaten

# Penghargaan

## **Universitas Serang Raya (2018-2022)**

S1 Teknik Informatika - IPK 3,94

- Mendapatkan Nilai IPK Terbaik di Kampus
- Menerima Beasiswa UKT Dari UPT Laboratorium Komputer Selama 1 Tahun
- Menerima Beasiswa Peningkatan Prestasi Akademik (PPA) Selama 2 Tahun

## **Pelatihan**

#### **BISA AI**

Course Academi BISA AI 2022

- Master Class Full Stack Programming
- Master Class Cyber Scurity

### **PREINEXUS**

Sartifikasi Ikatan Ahli Informatika Indonesia 2022

• Android Programming | Predikat Master

#### **Skill Academy**

Platfrom Pelatihan Ruang Guru 2021 – 2022

Mastering Mobile Android

- Dasar-Dasar Mobile Programming Android Dan Kotlin
- Kuasai Adobe liustator Untuk Pemula
- Microsoft Office Untuk Pemula

#### Udemy

Membuat Aplikasi Game Multiplayer 2021

• Build A Multiplayer AR Game With Unity

#### **KampusBiner**

Research, Training& Publishing 2020

Dasar Dasar Pemerogramman Python